臺灣臺南地方法院刑事判決
109年度訴字第1502號
公  訴  人  臺灣臺南地方檢察署檢察官
被      告  蕭鈞倫


選任辯護人  王振名律師
            鄭瑋哲律師
上列被告因違反毒品危害防制條例案件，經檢察官提起公訴（10
9年度偵字第19274號），本院判決如下：
    主  文
蕭鈞倫販賣第二級毒品，共貳罪，各處有期徒刑參年拾月。應執
行有期徒刑肆年。
另案扣案之門號○○○○○○○○○○號行動電話壹支（含SIM卡壹張）沒
收；未扣案販賣毒品所得新臺幣肆萬陸仟元沒收之，於全部或一
部不能沒收或不宜執行沒收時，追徵其價額。
    事  實
一、蕭鈞倫明知甲基安非他命係毒品危害防制條例第2條第2項第
    2款所列管之第二級毒品，未經允許不得持有、販賣，竟基
    於販賣甲基安非他命以營利之犯意，均先以其持用之門號00
    00000000號行動電話之「LINE」通訊軟體（暱稱「三思而後
    行」）聯繫黃冠彰後，分別於如附表編號1、2所示交易時間
    、地點，各以如附表編號1、2所示交易金額販賣甲基安非他
    命予黃冠彰，並均當場銀貨兩訖。
二、案經嘉義縣警察局中埔分局報告臺灣臺南地方檢察署檢察官
    偵查起訴。
    理  由
甲、程序方面：
一、本判決所引用被告蕭鈞倫以外之人於審判外之陳述，業經檢
    察官、被告、辯護人於準備程序均不爭執其證據能力，且於
    言詞辯論終結前均未聲明異議，本院審酌該等證據資料作成
    之情況，核無違法取證或其他瑕疵，且與待證事實具有關聯
    性，認為以之作為證據為適當，依刑事訴訟法第159條之5規
    定，有證據能力。
二、本判決以下所引用卷內各項非供述證據性質之證據資料，均
    無違反法定程序取得之情形，依刑事訴訟法第158條之4規定
    之反面解釋，均應有證據能力。
乙、實體方面：
一、上開犯罪事實，業據被告於本院審理時坦承不諱，核與證人
    黃冠彰於警詢及偵查中證述之情節均大致相符，且有「LINE
    」通訊軟體對話紀錄翻拍照片、溫莎堡汽車旅館監視器錄影
    畫面翻拍照片在卷可佐，足認被告前開任意性自白與事實相
    符。又按甲基安非他命係毒品危害防制條例第2條第2項第2
    款所定之第二級毒品，物稀價昂，政府查緝甚嚴，持有者苟
    非有利可圖，當不可能甘冒法律制裁之風險而販賣，且販賣
    毒品乃違法行為，非可公然為之，亦無公定價格，容易分裝
    增減分量，每次買賣之價量，並因買賣雙方關係之深淺、資
    力、需求量及對行情之認知、來源是否充裕、查緝是否嚴緊
    、購買者被查獲時供出購買對象之風險評估等因素，而異其
    標準，非可一概而論，而販賣毒品之利得，除行為人坦承犯
    行或價量俱臻明確外，委難察得實情，販賣之人從價差或量
    差中牟利之方式雖異，其意圖營利之販賣行為則無不同，職
    是之故，即使未經查得實際販賣之利得，惟除非別有事證足
    認係按同一價量委買或轉售，確未牟利外，尚難執此遽認非
    法販賣之證據有所未足，而諉無營利之意思，或阻卻販賣犯
    行之追訴。查被告有前開販賣甲基安非他命之犯行，若非有
    利可圖，斷無平價轉讓毒品，而自陷於重罪之風險，顯見被
    告就前開販賣犯行，均有營利之意圖，甚為灼然。從而，本
    案事證至臻明確，被告所犯上開犯行，洵堪認定，應予依法
    論科。
二、論罪科刑：
　㈠被告行為後，毒品危害防制條例第4條第2項、第17條第2項規
    定均已於民國109年1月15日修正公布，並於同年7月15日施
    行。其中，第4條第2項之法定刑度，修正前規定：「處無期
    徒刑或7年以上有期徒刑，得併科新臺幣1千萬元以下罰金。
    」，修正後規定：「處無期徒刑或10年以上有期徒刑，得併
    科新臺幣1千5百萬元以下罰金。」，另第17條第2項之修正
    前規定：「犯第4條至第8條之罪於偵查及審判中均自白者，
    減輕其刑」，修正後規定：「犯第4條至第8條之罪於偵查及
    歷次審判中均自白者，減輕其刑」。經本院綜合比較修正前
    、後法律規定之結果，其中第4條第2項之修正後法定刑度已
    較修正前提高，另第17條第2項規定於修正後有關符合自白
    減刑之規定較修正前為嚴格。依此，修正後規定均未較有利
    於被告，依刑法第2條第1項前段規定，自應依修正前毒品危
    害防制條例規定予以處斷。
　㈡被告所為如附表編號1至2所示各次犯行，均係犯修正前毒品
    危害防制條例第4條第2項之販賣第二級毒品罪。被告於販賣
    前持有甲基安非他命之低度行為，均為販賣之高度行為所吸
    收，不另論罪。被告所犯上開各罪，犯意有別，行為殊異，
    應予分論併罰。
　㈢被告就如附表編號1至2所示各次犯行，均於偵查及本院審理
    中坦承犯行，爰均依修正前毒品危害防制條例第17條第2項
    規定減輕其刑。
　㈣按毒品危害防制條例第17條第1項固規定，犯同條例第4條至
    第8條、第10條或第11條之罪，供出毒品來源，因而查獲其
    他正犯或共犯者，減輕或免除其刑。經查，被告雖供稱甲基
    安非他命來源為王登毅，惟因被告僅提供王登毅之年籍為74
    至76年次，居住於台南市仁德區等資料，亦未使用行動電話
    等方式聯繫，尚未明確指認上游藥頭之年籍身份，且經員警
    通知被告配合調查，被告亦未依指定時日到場，致員警無法
    取得後續偵辦事證等情，有嘉義縣警察局中埔分局109年12
    月23日嘉中警偵字第1090023653號函附卷可查（見本院卷第
    29頁），則員警並未因被告之供述而查獲其毒品來源，自無
    毒品危害防制條例第17條第1項規定之適用。
　㈤爰審酌被告販賣甲基安非他命之數量及金額等情節，復參酌
    被告於犯後坦承犯行，態度尚佳，及其自陳高職畢業、未婚
    、從事流水席廚師工作、需撫養母親及罹患憂鬱症、躁鬱症
    、糖尿病、高血壓等病症之祖母之智識程度、生活狀況等一
    切情況，分別量處如主文所示之刑。又本院審酌被告所犯均
    係販賣第二級毒品罪，其犯罪類型、態樣、侵害法益及犯罪
    時間相近、行為動機相似，責任非難之重複程度較高，兼衡
    被告違反之嚴重性及所犯數罪整體非難評價，定其應執行刑
    如主文所示。
三、沒收部分：
  ㈠另案扣得門號0000000000號行動電話1支（含SIM卡1張，扣案
    案號：臺灣雲林地方檢察署檢察官109年度偵字第4363號等
    起訴書），係被告所有，且用以如附表編號1至2所示各次犯
    行之「LINE」通訊軟體聯繫之用，應依毒品危害防制條例第
    19條第1項規定，宣告沒收之。
  ㈡如附表編號1至2所示販賣所得共計新臺幣46,000元，均由被
    告取得，雖均未扣案，仍應依刑法第38條之1第1項前段規定
    宣告沒收，且依同條第3項規定，於全部或一部不能沒收或
    不宜執行沒收時，追徵其價額。
據上論斷，應依刑事訴訟法第299條第1項前段，判決如主文。
本案經檢察官陳奕翔偵查起訴，檢察官黃慶瑋到庭執行職務。
中　　華　　民　　國　　110 　年　　3 　　月　　31　　日
                刑事第十二庭  審判長法  官  包梅真
                                    法  官  陳貽明
                                    法  官  莊政達
以上正本證明與原本無異。
如不服本判決應於收受本判決後20日內向本院提出上訴書狀，並
應敘述具體理由。其未敘述上訴理由者，應於上訴期間屆滿後20
日內向本院補提理由書狀（均須按他造當事人之人數附繕本）「
切勿逕送上級法院」。 
      　　　　　　　　　　　　　　　書記官　歐慧琪
中　　華　　民　　國　　110 　年　　3 　　月　　31　　日
附錄本案論罪科刑法條：
修正前毒品危害防制條例第4條第2項　
製造、運輸、販賣第二級毒品者，處無期徒刑或7年以上有期
徒刑，得併科新臺幣1千萬元以下罰金。
　　　
附表（新臺幣）：　
編號 交易時間  交易地點  交易金額  1 109年4月28日23時許 臺南市○○區○○○路○段000號「湖水岸汽車旅館」外  23,000元  （半台）  2 109年5月1日14時55分許 臺南市○○區○○路○段000號「溫莎堡汽車旅館」000號房內  23,000元